# 请问上市公司回购股份需要验资吗

提问人：cheryl2016 时间：2018-11-28 10:54:28
陈老师，上市公司从二级市场回购本公司股份并减少注册资本，需要会计师验资吗 之前看您的帖子，股份支付业务的回购业务是需要执行验资程序的，并且需要提供验资报告给中登减少股份。 但我们遇到的这个案例，上市公司回购股份未经验资，并且已经在中登减少了股份，这样合规吗

回答人：chenyiwei
建议核对中登的业务规程，即申报减少股本时需提交的申请材料有哪些。如果不再需要提供减资的验资报告，并且该上市公司也不是处于《国务院关于印发注册资本登记制度改革方案的通知》（国发[2014]7号）所规定的 27 个“暂不实行注册资本认缴登记制的行业”内，则也可以不进行验资。

提问人：cheryl2016 时间：2018-11-29 15:53:44
谢谢陈老师回复。 中登公司对于上市公司在二级市场回购自身股份并注销的事项，只需要上市公司提供申请表即可。

回答人：chenyiwei
感谢告知补充！